【裁判字號】    99,抗,546
【裁判日期】    990707
【裁判案由】    定應執行刑
【裁判全文】
臺灣高等法院臺中分院刑事裁定           99年度抗字第546號
抗  告  人
即受刑人    甲○○
上列抗告人因聲請定應執行刑案件，不服臺灣彰化地方法院中華
民國99年5月10日裁定（臺灣彰化地方法院99年度聲字第681號）
，提起抗告，本院裁定如下：
    主  文
抗告駁回。
    理  由
一、本件抗告意旨略以：抗告人觸犯之徒刑分別為有期徒刑6月
    、2月，合併後合計為有期徒刑8月，亦即定抗告人應執行刑
    為有期徒刑6月至8月間，原裁定定有期徒刑7月，顯有過重
    ，法院應考量百姓之困苦，以最低之刑度定應執行刑，請求
    降低應執行刑刑期，並諭知易服勞役或分期繳款云云。
二、按數罪併罰，有2裁判以上者，依刑法第51條規定，定其應
    執行刑，又宣告多數有期徒刑者，於各刑中之最長期以上，
    各刑合併之刑期以下，定其刑期，但不得逾30年，刑法第53
    條、第51條第5款分別定有明文。復按執行刑之量定，係事
    實審法院之職權，本有自由裁量之餘地，原裁定所定執行刑
    ，倘未逾法定刑範圍，亦無明顯違背正義，要難指摘為不當
    （最高法院95年度臺抗字第549號判決意旨參照）。再按法
    律上屬於自由裁量之事項，有其外部性及內部性界限，並非
    概無拘束。依據法律之具體規定，法院應在其範圍選擇為適
    當之裁判者，為外部性界限；而法院為裁判時，應考量法律
    之目的，及法律秩序之理念所在者，為內部性界限。法院為
    裁判時，2者均不得有所踰越。在數罪併罰，有2裁判以上，
    定其應執行之刑時，固屬於法院自由裁量之事項，然仍應受
    前揭外部性界限及內部性界限之拘束（最高法院80年臺非字
    第473號判例、94年度臺非字第233號判決意旨參照）。
三、經查：
  (一)抗告人甲○○先後犯如附表所列各罪，分別經臺灣彰化地方
    法院判決判處如附表編號1至2所示之刑，有各該刑事判決在
    卷可稽。附表所示之罪既符合刑法第50條數罪併罰之規定，
    依刑法第51條第5款之規定，應於各刑中最長期之有期徒刑6
    月以上、各刑合併之有期徒刑8月以下定其刑期，經檢察官
    聲請原審法院裁定定其應執行刑，原審法院定其應執行刑為
    有期徒刑7月，核與法律秩序之理念及法律目的之內部性界
    限無違，亦無違反比例原則之情，符合外部性界限及內部性
    界限。故原審法院所為定應執行刑之裁定，於法並無違誤，
    其此部分抗告為無理由。
  (二)按數罪併罰，應依分別宣告其罪之刑為基礎，定其應執行刑
    ；又罰金無力完納者，易服勞役，此觀刑法第51條、第42條
    規定自明，查被告所犯如附表所示之罪，經判處之刑均為有
    期徒刑未經科處罰金，依上開法條意旨，自無適用易服勞役
    之餘地。又得以易科罰金之案件，法院所諭知者，僅罰金折
    算之標準而已，至准否易科，應依受刑人客觀上所存在之具
    體事由，衡酌是否足以影響刑罰之執行，有無因准予易科罰
    金而致無從收其矯正之效，又如准予易科是否分期繳納，此
    等均為檢察官指揮執行之職權，觀之刑事訴訟法第457條第1
    項前段之規定自明。
四、綜上所述，本件原審就抗告人所犯附表所列各罪，依檢察官
    聲請範圍予以定應執行刑為有期徒刑7月，並無不合。抗告
    意旨以定應執行刑之刑度仍重，暨請求諭知易服勞役及分期
    繳款一節，請求撤銷原裁定，自無理由，應予駁回。
五、據上論斷，應依刑事訴訟法第412條，裁定如主文。
中    華    民    國    99    年    7    月      7    日
            刑事第九庭  審判長法  官  江  德  千
                              法  官  莊  深  淵
                              法  官  賴  妙  雲
以上正本證明與原本無異。
如不服本裁定，應於裁定送達後五日內向本院提出抗告狀。
                              書記官  蘇  昭  文
中    華    民    國    99    年    7    月      7    日
臺灣臺中地方法院檢察署受刑人甲○○定應執行刑案件一覽表
┌───────────┬──────────┬──────────┐
│編        號          │          1         │          2         │
├───────────┼──────────┼──────────┤
│罪        名          │   營利姦淫猥褻     │違背安全駕駛致交通危│
│                      │                    │險                  │
├───────────┼──────────┼──────────┤
│宣   告   刑          │有期徒刑6月         │有期徒刑2月         │
├───────────┼──────────┼──────────┤
│犯 罪 日 期           │98年9月初           │99.01.05            │
│                      │                    │                    │
├───────────┼──────────┼──────────┤
│偵查(自訴)機關年度案號│彰化地檢98年度偵字第│彰化地檢99年度速偵字│
│                      │8499號              │第23號              │
├─┬─────────┼──────────┼──────────┤
│最│法    院          │      彰化地院      │      彰化地院      │
│後├─────────┼──────────┼──────────┤
│事│案    號          │98年度簡字第2258 號 │99年度交簡字第139號 │
│  │                  │                    │                    │
│實├─────────┼──────────┼──────────┤
│審│判決日期          │98.11.27            │99.03.01            │
├─┼─────────┼──────────┼──────────┤
│  │法    院          │      彰化地院      │      彰化地院      │
│確├─────────┼──────────┼──────────┤
│定│案    號          │98年度簡字第2258 號 │99年度交簡字第139號 │
│  │                  │                    │                    │
│判├─────────┼──────────┼──────────┤
│決│判決確定日期      │ 99.03.08           │99.03.22            │
├─┴─────────┼──────────┼──────────┤
│備        註          │彰化地檢99年度執字第│彰化地檢99年度執字第│
│                      │1378號              │1630號              │
└───────────┴──────────┴──────────┘

司法院資訊處製作；財團法人民間司法改革基金會備份。
